臺灣苗栗地方法院民事裁定
110年度苗簡字第553號
上  訴  人
即  原  告  嚴素貞  
訴訟代理人  張哲軒律師
上列上訴人與被上訴人張文貴間請求拆屋還地等事件，上訴人對
於民國111年4月28日本院第一審判決提起上訴，本院裁定如下：
    主    文
上訴人應於本裁定送達翌日起5日內，補繳第一審裁判費新臺幣(
下同)550元及第二審裁判費330元，合計880元，逾期即駁回其上
訴。
    理    由
一、按訴訟標的之價額，由法院核定。核定訴訟標的之價額，以
    起訴時之交易價額為準；無交易價額者，以原告就訴訟標的
    所有之利益為準。分割共有物涉訟，以原告因分割所受利益
    之價額為準，民事訴訟法第77條之1 第1 項、第2 項及第77
    條之11分別定有明文。又提起民事訴訟，應依民事訴訟法第
    77條之13規定繳納裁判費，此為必備之程式。原告之訴，有
    民事訴訟法第249 條第1 項所列各款情形之一，依其情形可
    以補正，審判長應定期間命其補正，亦為同條第1 項所明定
    。次按提起民事第二審上訴，應依民事訴訟法第77條之16規
    定繳納裁判費，此為必須具備之程式，且為法院應依職權調
    查之事項。又上訴不合程式或有其他不合法之情形而可以補
    正者，原第一審法院應定期間命其補正，如不於期間內補正
    ，應以裁定駁回之，民事訴訟法第442 條第2 項定有明文。
二、本件上訴人起訴未繳足第一審裁判費，提起上訴復未繳足上
    訴裁判費。查本件上訴人於原審起訴時主張被上訴人應將坐
    落苗栗縣○○鎮○里○段○○○段000地號土地（下稱系爭土地）上
    如原審判決附圖所示編號A1部分面積40平方公尺、編號C1部
    分面積3平方公尺、編號B1部分面積4平方公尺之地上物拆除
    ，並將上開土地返還原告及其他共有人，訴訟標的價額依上
    開說明核定為305,500元【計算式：原告主張被告占用系爭
    土地面積合計為47平方公尺（計算式：40+3+4＝47）×系爭土
    地起訴時之公告現值6,500元＝305,500元】，應徵第一審裁
    判費3,310元，扣除上訴人前已繳納之第一審裁判費2,760元
    ，尚應補繳550 元；另本件上訴人就其敗訴部分全部提起上
    訴，並聲明被上訴人應再將坐落系爭土地上如原審判決附圖
    所示編號A1部分面積40平方公尺、編號C1部分面積3平方公
    尺之地上物拆除，並將上開土地返還原告及其他共有人，則
    上訴人之上訴利益為29,825元【計算式：上訴人主張被上訴
    人應再拆除之占用系爭土地面積合計為43平方公尺（計算式
    ：40+3＝43）×系爭土地起訴時之公告現值6,500元＝279,500
    元】，應徵第二審裁判費4,470元，扣除上訴人前已繳納之
    第二審裁判費4,140元，尚應補繳330元，合計880元，玆限
    上訴人於本裁定送達翌日起5 日內如數向本院繳納，毋得延
    誤，逾期即駁回其上訴。
中　　華　　民　　國　　111 　年　　5 　　月　　23　　日
                  苗栗簡易庭  法　官　張新楣
以上正本係照原本作成
如不服本裁定關於核定訴訟標的價額部分，應於送達後10日內向
本院提出抗告狀，並繳納抗告費新臺幣1,000 元；其餘命補正部
分，不得抗告。
中　　華　　民　　國　　111 　年　　5 　　月　　23  　日
                              書記官　劉立晨